# 土地使用权（无形资产）问题

提问人：wfjmcw 时间：2017-11-26 19:48:23
某企业以出让方式取得土地使用权（工业用地），使用权期限 50 年。企业做为无形资产核算，但是没有做摊销。与对方财务经理沟通，对方坚持不予调整，理由是：1.土地做为无形资产不需摊销，因为土地是不断增值的。2.税务部门不允许他们对此进行摊销。后询问相关业务部门的前辈，她们第一反应是土地使用权做为无形资产不需摊销，再行追问，则是不确定是否需要摊销。

回答人：chenyiwei
1 、根据历史成本原则，不确认无形资产的增值，但需要确认摊销。 2 、税务部门不允许税前扣除摊销的理由是什么？